【裁判字號】    97,抗,1063
【裁判日期】    971031
【裁判案由】    聲請定其應執行刑
【裁判全文】
臺灣高等法院刑事裁定              97年度抗字第1063號
抗  告  人
即  受刑人  甲○○
上列抗告人因聲請定其應執行刑案件，不服台灣台北地方法院中
華民國97年9月10日裁定（97年度聲字第2138號），提起抗告，
本院裁定如下：
    主  文
抗告駁回。
    理  由
一、台灣台北地方法院檢察署檢察官聲請意旨略以：抗告人即受
    刑人甲○○（下稱抗告人）因過失傷害等案件，先後經法院
    判決確定如附表所示，依刑法第53條、第51條第7款規定應
    定其應執行之刑，爰依刑事訴訟法第477條第1項聲請定其應
    執行刑等語。
二、原裁定以：
(一)按被告行為後，刑法於94年2月2日公布，於95年7月1日施行
    ，其中修正第2條、第30條、第41條規定。次按行為後法律
    有變更者，適用行為時之法律，但行為後之法律有利於行為
    人者，適用最有利於行為人之法律，現行刑法第2條第1項訂
    有明文。此條規定乃與刑法第1條罪刑法定主義契合，而貫
    徹法律禁止溯及既往原則，係規範行為後法律變更所生新舊
    法律比較適用之準據法，是刑法第2條本身雖經修正，但刑
    法第2條既屬適用法律之準據法，本身尚無比較新舊法之問
    題，應一律適用裁判時之現行刑法第2條規定以決定適用之
    刑罰法律，先予辨明。又以本次刑法修正之比較新舊法，應
    就罪刑有關之共犯、未遂犯、想像競合犯、牽連犯、連續犯
    、結合犯，以及累犯加重、自首減輕暨其他法定加減原因（
    如身分加減）與加減例等一切情形，綜其全部罪刑之結果而
    為比較，最高法院95年5月23日著有95年度第8次刑庭會議決
    議可資參照。經查：
  (1)裁判確定前犯數罪，其中一罪在新法施行前者，應依新法第
    2條第1項之規定，適用最有利於行為人之法律。依修正前刑
    法第51條規定：「數罪併罰，分別宣告其罪之刑，依左列各
    款定其應執行者：」其中第5款規定：「宣告多數有期徒刑
    者，於各刑中之最長期以上，各刑合併之刑期以下，定其刑
    期。但不得逾20年。」；修正後刑法第51條第5款規定：「
    宣告多數有期徒刑者，於各刑中之最長期以上，各刑合併之
    刑期以下，定其刑期。但不得逾30年。」，比較結果，修正
    前刑法較有利於行為人。
  (2)94年2月2日修正公布，並自95年7月1日施行之刑法施行法第
    3條之1第3項規定：於94年1月7日刑法修正施行前犯併合處
    罰數罪中之一罪，且該數罪均符合第41條第1項得易科罰金
    之規定者，適用90年1月4日修正之刑法第41條第2項規定。
    是依修正前刑法第41條第2項規定，併合處罰之數罪均有前
    項情形，其應執行之刑逾6月者，亦適用前項易科罰金之規
    定，此部分無比較適用之問題。
  (3)刑法第41條修正施行前為：「犯最重本刑為5年以下有期徒
    刑以下之刑之罪，而受6個月以下有期徒刑或拘役之宣告，
    因身體、教育、職業、家庭之關係或其他正當事由，執行顯
    有困難者，得以1元以上3元以下折算1日，易科罰金。但確
    因不執行所宣告之刑，難收矯正之效，或難以維持法秩序者
    ，不在此限。併合處罰之數罪，均有前項情形，其應執行之
    刑逾6月者，亦同」；再於修正施行後為「犯最重本刑為5年
    以下有期徒刑以下之刑之罪，而受6個月以下有期徒刑或拘
    役之宣告者，得以新臺幣1千元、2千元或3千元折算1日，易
    科罰金。」，且修正施行前之易科罰金折算標準，依照修正
    施行前罰金罰鍰提高標準條例第2條前段（95年7月1日已刪
    除）規定，就其原定數額提高為1百倍折算1日，則適用修正
    施行前之易科罰金折算標準，應以銀元3百元折算1日，經折
    算為新臺幣後，以新臺幣9百元折算為1日。經比較上開修正
    前後之刑法第41條規定及易科罰金折算標準，應修正施行前
    之規定，較有利於被告。
  (四)綜合上述比較，並揆諸前揭最高法院決議及修正後刑法第2
    條第1項前段、後段規定「從舊、從輕」原則，自應適用被
    告行為時之舊法。
二、原審審核聲請人檢附之臺灣雲林地方法院96年度交簡上字第
    84號、本院97年度簡字第2127號刑事判決書各一份，認檢察
    官前開聲請為正當，應定其應執行刑，爰依刑事訴訟法第47
    7條第1項，刑法第2條第1項前段、第53條，修正前刑法第51
    條第5款、第41條第1項前段，修正前罰金罰鍰提高標準條例
    第2條，現行法規所定貨幣單位折算新臺幣條例第2條，裁定
    抗告人所犯如附表所示之罪，應執行有期徒刑3月，如易科
    罰金，以銀元3百元即新台幣9百元折算1日。經核尚無違誤
    。
三、抗告意旨略以：抗告人所犯如附表編號1所示之過失傷害罪
    ，經台灣雲林地方法院96年度交簡上字第84號判決判處有期
    徒刑3月，嗣經減刑為有期徒刑1月又15日，已執行完畢，無
    須再與附表編號2所示之違法由自動付款設備取得他人之物
    罪合併處罰，為此提起抗告云云。
四、惟按被告犯應併合處罰之數罪，經法院以判決或裁定定其數
    罪之應執行刑確定者，該數罪是否執行完畢，均係以所定之
    應執行刑全部執行完畢為斷。其在定應執行刑之前已先執行
    之有期徒刑之罪，因嗣後與他罪合併定應執行刑，而由檢察
    官換發執行指揮書執行應執行刑，是其前已執行之有期徒刑
    部分，僅應予扣除，該罪宣告之刑不能認為已執行完畢，最
    高法院93年度台非字第298號判決足資參照。經查：抗告人
    所犯如附表編號1過失傷害案件，固經判處有期徒刑3月，減
    為有期徒刑1月又15日，如易科罰金，以銀元3百元折算1日
    ，並已執行，有本院被告刑案紀錄表在卷為憑，但依上開說
    明，抗告人前已執行之有期徒刑部分，僅應予扣除，該罪宣
    告之刑不能認為已執行完畢，抗告人指稱如附表編號1過失
    傷害案件已執行完畢，不得再與與他案合併定應執行刑云云
    ，尚有誤會。抗告意旨，執此指摘原裁定不當，為無理由，
    應予駁回。
據上論斷，應依刑事訴訟法第412條，裁定如主文。
中    華    民    國    97    年    10    月    31    日
                  刑事第十七庭  審判長法  官  趙功恆
                                      法  官  陳憲裕
                                      法  官  高明哲
以上正本證明與原本無異。
不得再抗告。
                                      書記官  梁淑時
中    華    民    國    97    年    10    月    31    日
附表：
┌────┬──────────┬──────────┐
│編號    │         1          │         2          │
├────┼──────────┼──────────┤
│罪名    │過失傷害罪（聲請書附│違法由自動付款設備取│
│        │表誤植為詐欺，應予更│得他人之物罪        │
│        │正）                │                    │
├────┼──────────┼──────────┤
│宣告刑  │有期徒刑3月，減為有 │有期徒刑4月，減為有 │
│        │期徒刑1月又15日     │期徒刑2月           │
├────┼──────────┼──────────┤
│犯罪日期│95年4月5日上午11時10│96年2月13日凌晨3時30│
│        │分許                │分許                │
├────┼──────────┼──────────┤
│偵查案號│臺灣雲林地方法院檢察│臺灣臺北地方法院檢察│
│        │署96年度調偵字第50號│署97年度偵緝字第163 │
│        │                    │號                  │
├─┬──┼──────────┼──────────┤
│最│法院│臺灣雲林地方法院    │本院                │
│後├──┼──────────┼──────────┤
│事│案號│96年度交簡上字第84號│97年度簡字第2127號  │
│實├──┼──────────┼──────────┤
│審│日期│96年12月6日         │97年6月11日         │
├─┼──┼──────────┼──────────┤
│確│法院│同上                │同上                │
│定├──┼──────────┼──────────┤
│判│案號│同上                │同上                │
│決├──┼──────────┼──────────┤
│  │確定│96年12月20日        │97年7月14日         │
│  │日期│                    │                    │
└─┴──┴──────────┴──────────┘


司法院資訊處製作；財團法人民間司法改革基金會備份。
